# 请教陈老师被激励员工自愿平价转让股票是否对前期会计处理产生影响

提问人：zsmj 时间：2023-10-20 21:30:58
持股平台内员工离职（股份支付授予即可行权无等待期，企业会计处理一次性确认了费用），因公司未上市股票转让较为不方便，因个人资金需求该离职员遂平价转让给公司内之前未被激励的其他员工（股份支付协议约定：一、员工离职后可以继续持有公司股票；二、转让给持股平台内的其他员工；三、对外转让。股份支付协议无强制赎回条款）请教陈老师 1 、该离职员工自愿平价转让股票是否构成新的股份支付？ 2 、双方自愿协商平价转让是否会被认定为转让价格不公允？进而被认定为股份支付是隐含等待期的不应一次性确认费用前期会计处理存在问题？

回答人：chenyiwei
既然是“股份支付授予即可行权无等待期，企业会计处理一次性确认了费用”，那么在授予日后无论发生什么情况，都不再对授予日已确认的股份支付费用和资本公积进行调整。
但是，该离职员工自愿平价转让股票，对受让方而言构成股份支付，其费用金额为转让日公允价值大于转让价格的差额。
虽然是“双方自愿协商”，但受让人必须具有特定身份（发行人在在职员工），且难免受到发行人及其实控人影响，无法证明该转让价格的公允性。

提问人：zsmj 时间：2023-10-24 09:56:36
陈老师首先感谢您的答疑，受让人并非必须是发行人的在职员工，只是因为公司未上市导致在市场上不容易找到潜在的购买者，离职员工又因个人经济原因急需用钱故平价转让。这种情况是否可以？

回答人：chenyiwei
“自愿协商下的平价转让”是否合理？是否符合实际情况？近期该企业有无引入新的财务投资人等情况？